【裁判字號】    97,消債更,196
【裁判日期】    971225
【裁判案由】    更生事件
【裁判全文】
臺灣雲林地方法院民事裁定           97年度消債更字第196號
聲  請人即
債  務  人  甲○○
代  理  人  陳國瑞律師
上列當事人因消費者債務清理事件聲請更生，本院裁定如下：
    主  文
本件移送臺灣南投地方法院。
    理  由
一、按更生及清算事件專屬債務人住所地之地方法院管轄；不能
    依前項規定定管轄法院者，由債務人主要財產所在地之地方
    法院管轄，消費者債務清償條例第5 條有明文。又關於更生
    或清算之程序，準用民事訴訟法之規定，而民事訴訟法規定
    ，訴訟之全部或一部，法院認為無管轄權者，依原告聲請或
    依職權以裁定移送於其管轄法院，同法第15條、民事訴訟法
    第28條亦有明文。
二、經查，聲請人戶籍地址在南投縣竹山鎮○○里○○鄰○○路40
    之7 號，業據其提出戶籍謄本、國民身分證影本為證，自堪
    信為真實。聲請人固據提出員工在職證明書、房屋租契約書
    釋明其工作、租屋處分別位於雲林縣斗六市○○路287 號 7
    樓、雲林縣斗六市○○路1 號503 室，而屬本院管轄區域，
    惟查：
  (一)聲請人自民國95年7 月11日起至同月27日任職憶霖企業股份
    有限公司、自95年9 月8 日起至同月19日任職雲乳食品股份
    有限公司、自95年11月1 日起至同年12月4 日任職巧新科技
    股份有限公司、自96年1 月3 日起至同月10日任職元山工業
    股份有限公司、自96年1 月23日起至同年3 月26日任職笠源
    科技股份有限公司、自96年4 月27日起至96年5 月2 日任職
    台灣果袋股份有限公司、自96年5 月21日起至96年12月10日
    任職巧新科技股份有限公司、自96年12月起至97年5 月失業
    、自97年6 月1 日至今任職國雲保全股份有限公司等情，有
    聲請人提出之財產及收入狀況說明書、財政部台灣省中區國
    稅局94年度至96年度綜合所得稅各類所得資料清單、員工在
    職證明書、國雲保全股份有限公司月薪津條附卷可參，可知
    聲請人任職工作時間於96年度前至多僅為5 月餘，其任職情
    況不固定，且任職地點不一，而聲請人現職雖為國雲保全股
    份有限公司留駐員，然其到職時間係97年6 月1 日，復參酌
    卷附房屋租賃契約書所載租賃期間自97年8 月26 日至98年8
    月25日，顯見聲請人係為工作故而設址，若嗣後離職，勢須
    搬遷，該雲林縣斗六市○○路287 號7 樓顯非其長住久居之
    處所，自難認有久住該處之事實。
  (二)聲請人固再提出房屋租契約書釋明其租屋處位於雲林縣斗六
    市○○路1 號503 室，主張本院亦有管轄等語，惟觀之該租
    約之租賃期間自97年8 月26日起至98年8 月25日為止，僅為
    期1 年之短期租約、租金每月新台幣2,500 元，是聲請人承
    租該處應僅為供單人居住之小套房，顯非其長住久居之地，
    況其承租期間僅為1 年，應已有遷移他處之計畫，主客觀上
    均非認有久住該租屋為住所之事實，固仍應以戶籍謄本上所
    記載之戶籍地址為其住所地，難謂現租屋處即為其住所地，
    ，是仍應以聲請人之戶籍地為其住所地，
三、從而，本件應由聲請人住所地之法院即臺灣南投地方法院專
    屬管轄，爰依職權為移轉管轄。
中    華    民    國    97    年    12    月    25    日
              民事第二庭    法      官  陳秋如
上為正本係照原本作成
如不服本裁定，應於裁定送達後10日內，以書狀向本院提出抗告
，並繳納抗告費新台幣1,000元
中    華    民    國    97    年    12    月    25    日
                            書  記  官  楊麗雪


司法院資訊處製作；財團法人民間司法改革基金會備份。
